臺灣高雄地方法院刑事判決　　　　　　　　　　　　九十一年度易字第一四一二號
　　公　訴　人　臺灣高雄地方法院檢察署檢察官
　　被　　　告　丙○○
右列被告因竊盜案件，經檢察官提起公訴（九十一年度偵字第六九七四號）及移送併
案審理（九十一年度偵字第一四三０八號、第一三六六六號），本院判決如左：
    主  文
丙○○連續攜帶兇器竊盜未遂，累犯，處有期徒刑壹年。扣案之石頭壹顆、剪刀壹支
、一字型螺絲起子壹把均沒收。
    事  實
一、丙○○前因搶奪案件，經本院於民國八十八年五月七日以八十八年訴字第三三０
    號判決判處有期徒刑一年確定，於八十九年四月三十日縮刑期滿執行完畢。詎仍
    不知悔改，竟基於意圖為自己不法所有之概括犯意，先於九十一年一月二十六日
    下午一時四十分許，在高雄市○○區○路街三一號台灣通運公司專用停車場內，
    見乙○○所駕駛持有之車號ＪＣ—０六八號大貨車停放該處而無人看管，乃於地
上撿拾據為所有之石頭一顆，以石頭敲擊之方式敲破損壞上開車輛車窗，足以生
    損害於乙○○，於侵入車內翻尋財物之際，為黃治強發現並制止，丙○○乃逃離
    現場而未得逞，並於匆忙逃逸時不慎將渠所有身分證遺留於車內，嗣經警循線查
    獲並扣得石頭一顆；又於九十一年四月二日下午一時許，在高雄市前鎮區○○○
    路十五號中國石油公司前鎮○○○○○路邊停車格，見甲○○所有之車號Ｅ二─
    七四二五號自用小客車停放該處，乃攜帶其所有客觀上足以危害人生命身體屬兇
    器之剪刀一支，以剪刀插入該車右前車門之車鎖匙孔內，以上下搖動的方式損壞
    該車門鎖，足以生損害於甲○○，於尚未打開車門竊得財物之際，即為接獲民眾
    通報而趕至現場之員警當場查獲，並扣得上開剪刀一支；嗣於九十一年七月七日
    凌晨二時三十分許，在高雄市鼓山區○○○○○路旁，見丁○○所有之車號ＹＫ
    —一五三八號自小客車停放該處，乃攜帶其所有客觀上足以危害人生命身體屬兇
    器之一字型螺絲起子一把，以螺絲起子撬破損壞上開車輛右後車窗玻璃，足以生
    損害於丁○○，準備侵入車內行竊之際，為警當場查獲，並扣得剪刀、十字形螺
    絲起子、一字型螺絲起子、尖嘴鉗、虎頭鉗、活動板手各一把、衣架一支、抹布
    二條及汽車音響一組等物。
二、案經甲○○訴由高雄市政府警察局前鎮分局移送臺灣高雄地方法院檢察署檢察官
    偵查起訴及移送併案審理。
    理  由
一、訊據被告丙○○對於右揭事實坦承不諱，核與告訴人甲○○、乙○○及丁○○指
    訴之情節相符，並經證人黃治強於警訊時證述明確，復有贓物認領保管收據一紙
    、車籍作業系統查詢認可資料一紙、照片十三張及扣押物品目錄表三份附卷可稽
    ，是依上開補強證據，已足資擔保被告上開任意性自白具有相當程度之真實性，
    而得使本院確信被告前述自白之犯罪事實確屬真實。本件事證明確，被告犯行洵
    堪認定。
二、按刑法第三百二十一條第一項第三款之攜帶兇器罪，係以行為人攜帶兇器竊盜為
    其加重條件，其重點在於其具有行兇之可能，而此所謂兇器，其種類並無限制，
    凡客觀上足對人之生命、身體、安全構成威脅，具有危險性之兇器如起子、扳手
    、鉗子、剪刀、鋼鋸等物均屬之。查被告第一次竊盜犯行，係於行竊前臨時撿拾
    路旁石頭，敲壞他人貨車玻璃，著手竊盜犯行，因石頭於客觀上尚不足認對人之
    生命、身體、安全構成威脅，且為自然之物，於路旁撿拾甚易，應非屬兇器，故
    核被告著手右揭第一次竊盜犯行而未得手，係犯刑法第三百二十條第三項、第一
    項之竊盜未遂罪及同法第三百五十四條之毀損器物罪。又被告第二、三次為竊盜
    犯行時，攜帶客觀上足以危害人生命身體屬兇器之剪刀及一字型螺絲起子等物損
    壞車窗、車門鎖，著手竊盜行為而未得手，核其所為，係犯刑法第三百二十一條
    第二項、第一項第三款之加重竊盜未遂罪及同法第三百五十四條之毀損器物罪。
    被告一次普通竊盜未遂、二次加重竊盜未遂之犯行，以及三次毀損器物之犯行，
    時間緊接，方法相同，分別觸犯構成要件相同之罪名，顯係基於概括之犯意為之
    ，均應依連續犯規定論以一加重竊盜未遂罪、毀損器物罪，並依法加重其刑。所
    犯上開連續加重竊盜未遂罪與毀損器物罪間，有方法目的之牽連關係，應從一重
    之連續加重竊盜未遂罪處斷。公訴人雖僅就被告九十一年四月二日之加重竊盜未
    遂及毀損器物犯行提起公訴，然檢察官就犯罪事實一部起訴者，其效力及於全部
    ，本件被告其餘二次加重竊盜未遂及二次毀損器物部分之犯罪事實，與前揭論罪
    科刑之加重竊盜未遂及毀損部分，有連續犯關係，且已經被害人就毀損部分提出
    告訴，復經公訴人移送本院併辦，本院自應就屬於裁判上一罪關係之其餘部分併
    予審究。再被告前因搶奪案件，經本院於八十八年五月七日以八十八年訴字第三
    三０號判處有期徒刑一年確定，於八十九年四月三十日縮刑期滿執行完畢等情，
    有臺灣高雄地方法院檢察署刑案資料查註紀錄表、臺灣高等法院被告全國前案紀
    錄表可按，其於五年內再犯本件有期徒刑以上之罪，為累犯，應依法加重其刑，
    並遞加之。被告已著手竊取行為之實施，而未至竊得財物之結果，為未遂犯，應
    依刑法第二十六條前段之規定，減輕其刑，並依法先加後減之。爰審酌被告犯後
    坦承犯行，態度良好，且未竊得任何財物，惟其攜帶兇器竊盜，對他人之生命、
    身體安全所具有之潛在危險性重大，危害社會治安甚鉅等一切情狀，量處如主文
    所示之刑，以示儆懲。扣案之石頭一顆、剪刀一支、一字型螺絲起子一把為被告
    所有，且供犯本罪所用之物，已如前述，爰依刑法第三十八條第一項第二款之規
    定，宣告沒收；至被告於九十一年四月二日行竊時攜帶之螺絲起子二支及鉗子一
    把，以及九十一年七月七日行竊時攜帶之剪刀、十字形螺絲起子、尖嘴鉗、虎頭
    鉗、活動板手各一把、衣架一支、抹布二條及汽車音響一組等物，並非供被告犯
    本件加重竊盜罪所用之物，亦非預備供被告犯案或其犯罪所得之物，業據被告自
    承在卷，爰不為沒收之諭知，附此敘明。
據上論斷，應依刑事訴訟法第二百九十九條第一項前段，刑法第五十六條、第三百二
十一條第二項、第一項第三款、第三百五十四條、第二十六條前段、第五十五條、第
四十七條、第三十八條第一項第二款，罰金罰鍰提高標準條例第一條前段，判決如主
文。
本案經檢察官王朝弘到庭執行職務。
中    華    民    國       九十一     年      八     月     二十三      日
                                  臺灣高雄地方法院刑事第六庭
                                      審判長 法  官     趙家光
                                             法  官     邱明弘
                                             法  官     邱泰錄
右正本證明與原本無異。
如不服本判決，應於判決送達後十日內，向本院提出上訴狀。
                                             書記官     林慧君
中    華    民    國      九十一    年      八      月      二十三      日
中華民國刑法第三百二十一條
 (加重竊盜罪)
犯竊盜罪而有左列情形之一者，處六月以上五年以下有期徒刑：
一  於夜間侵入住宅或有人居住之建築物、船艦，或隱匿其內而犯之者。
二  毀越門扇、牆垣或其他安全設備而犯之者。
三  攜帶兇器而犯之者。
四  結夥三人以上而犯之者。
五  乘火災、水災或其他災害之際而犯之者。
六  在車站或埠頭而犯之者。
前項之未遂罰之。
中華民國刑法第三百五十四條
毀棄、損壞前二條以外之他人之物或致令不堪用，足以生損害於公眾或他
人者，處二年以下有期徒刑、拘役或五百元以下罰金。
